臺灣高雄地方法院民事判決　　　　　　100年度簡上字第215號
上　訴　人　李盈慧
訴訟代理人　李家秀
被上訴人　　李國祥
上列當事人間債務人異議之訴事件，上訴人對於民國100 年4 月
14日本院高雄簡易庭100 年度雄簡字第470 號第一審判決提起上
訴，經本院於民國100 年8 月31日言詞辯論終結，判決如下：
    主      文
上訴駁回。
第二審訴訟費用由上訴人負擔。
    事實及理由
一、本件上訴人未於言詞辯論期日到場，核無民事訴訟法第386
    條各款所列情形，應依被上訴人之聲請，由其一造辯論而為
    判決。
二、上訴人起訴主張：被上訴人前向鈞院聲請98年度司執字第15
    601 號強制執行事件在案，惟其所執之執行名義即鈞院96年
    度促字第84414 號、97年度促字第19876 號支付命令（下稱
    系爭支付命令），雖均送達至伊戶籍地高雄市○○區○○路
    625 巷16號，並經大樓管理員收受而告確定。惟伊長年均未
    居住於戶籍地，而對系爭支付命令之送達無從知悉，致無從
    於法定期間內提出異議。又伊並未曾設立賓哥汽車修護廠，
    亦未曾僱用訴外人李正松，被上訴人主張因屏東地方法院就
    李正松對賓哥汽車修護廠之薪資債權已發扣押命令及移轉命
    令未經伊異議，被上訴人已取得對伊之債權實屬誤會。況伊
    並不認識被上訴人，又被上訴人所持對訴外人李正松所核發
    之支付命令因未合法送達，業經屏東地院於98年12月22日撤
    銷該支付命令之確定證明書，並於99年10月25日撤銷對李正
    松之薪資債權之扣押命令與移轉命令之執行程序在案，是本
    件系爭支付命令已有消滅其請求之事由發生，爰依法提起債
    務人異議之訴等語，並聲明：臺灣高雄地方法院民事執行處
    98年度司執字第15601 號強制執行事件所為之強制執行程序
    ，應予撤銷。
三、被上訴人未於原審之辯論期日到場，為據其提出之書狀則以
    ：上訴人曾以同一事由向鈞院提起債務人異議之訴，並經鈞
    院98年度雄簡字第1952號及98年度簡上字第349 號判決駁回
    在案，今再以同一事由提起本訴，顯不適法等語置辯，並聲
    明：上訴人之訴駁回。
四、原審經審理結果，就上訴人之請求為敗訴之判決，上訴人提
    起上訴，除援用原審之抗辯及陳述外，另補稱：原審判決謂
    伊不得提起本訴，僅得為再審救濟，然伊業曾提起再審之訴
    而遭駁回，伊與被上訴人間確實無債權債務關係存在等語，
    並聲明：(一)原判決廢棄。(二)鈞院民事執行處98年度司執字第
    15601 號清償債務強制執行事件所為之強制執行程序應予撤
    銷。被上訴人未於本院辯論期日到場，惟據其提出之書狀則
    補稱：上訴人一再藉同一事由自98年濫訴迄今，且均遭鈞院
    駁回等語，並聲明：上訴駁回。
五、本院之判斷：
  (一)按執行名義成立後，有消滅或妨礙債權人請求之事由發生，
    或執行名義無確定判決同一之效力者，於執行名義成立前，
    如有債權不成立或消滅或妨礙債權人請求之事由發生，債務
    人始得於強制執行程序終結前提起異議之訴，強制執行法第
    14條第1 項、第2 項定有明文。又債務人對於支付命令既得
    於法定期間內提出異議，即非無抗辯之機會，且確定之支付
    命令與確定判決具有同一之效力，自無強制執行法第14條第
    2 規規定之適用，故以確定支付命令為執行名義時，執行債
    務人僅得以支付命令成立後發生之異議原因事實，對執行債
    權人提起異議之訴（最高法院92年度台上字第2138號、90年
    度台上字第576 號判決參照）。經查，本件被上訴人據以聲
    請強制執行之系爭支付命令分別於96年11月26日、97年4 月
    3 日送達上訴人設於高雄市○○區○○路625 巷16號之戶籍
    地，並分別由大樓管理員鍾樹耀、陳建中簽收，惟因上訴人
    均未於法定期間聲明異議，本院始就系爭支付命令發予確定
    證明，嗣被上訴人即以系爭支付命令為執行名義聲請強制執
    行事件等情，業經本院調取本院96年度促字第84414 號、97
    年度促字第19876 號支付命令及98年度司執字第15601 號清
    償債務執行卷宗核閱屬實，且上訴人於原審亦自承：伊未異
    議是因為不認識被上訴人，遂認係詐騙集團施詐，未予理會
    ，且系爭支付命令確定後，確未曾償還被上訴人任何金錢等
    語，則上訴人雖主張其與被上訴人間並無任何債務關係，且
    伊從未在屏東縣境內開設「賓哥汽車修護廠」，被上訴人稱
    訴外人李正松係任職於上訴人開設之「賓哥汽車修護廠」係
    屬不實等情，惟此等事由既均在前開執行名義成立前即已存
    在，而屬發生在執行名義即系爭支付命令成立前之抗辯事由
    ，與系爭支付命令之確定等情均屬無涉，揆諸前開法條規定
    ，其主張即非提起本件債務人異議之訴所能救濟。
  (二)上訴人雖以被上訴人取得對李正松所發之支付命令，業經臺
    灣屏東地方法院以未合法送達為由撤銷該支付命令確定證明
    書，系爭支付命令即有消滅其請求之事由發生云云，惟經本
    院依職權調閱本院96年度促字第84414 號、97年度促字第19
    876 號支付命令及98年度司執字第15601 號清償債務執行卷
    宗卷宗核閱結果，被上訴人並未持臺灣屏東地方法院90年度
    促字第21578 號支付命令據以聲請核發系爭支付命令，且本
    院98年度司執字第15601 號清償債務執行事件據以執行之執
    行名義為系爭支付命令，亦與屏東地方法院90年度促字第21
    578 號支付命令無涉，而系爭支付命令業經依法核予確定證
    明且未經撤銷已如前述，被上訴人據以聲請強制執行自屬合
    法，臺灣屏東地方法院90年度促字第21578 號支付命令既非
    系爭支付命令核發之基礎，縱該臺灣屏東地方法院之支付命
    令業經撤銷，對於本院98年度司執字第15601 號清償債務執
    行事件亦不生影響，該支付命令之撤銷既無礙系爭支付命令
    是否確定之事實，亦非係消滅系爭支付命令之事由，上訴人
    此部分主張亦非足取，則上訴人遽然提起債務人異議之訴，
    自非適法。
六、綜上所述，上訴人依強制執行法第14條之規定，請求撤銷本
    院系爭強制執行事件所為之強制執行程序，為無理由，應予
    駁回。原審就此認事用法尚無違誤，應予以維持，上訴意旨
    指摘原判決不當，求予廢棄改判為無理由，自應予駁回其上
    訴。
七、本件事證已臻明確，兩造其餘攻擊防禦方法及舉證，核與判
    決結果不生影響，爰不逐一論駁，併此敘明。
八、據上論結，本件上訴為無理由，依民事訴訟法第436 條之1
    第3項、第449條第1項、第78條規定，判決如主文。
中    華    民    國   100    年    9     月    30    日
                  民事第三庭  審判長法  官  黃宏欽
                                    法  官  楊淑儀
                                    法  官  謝宗翰
以上正本係照原本作成。
如對本判決上訴，須於判決送達後20日內向本院提出上訴狀。如
委任律師提起上訴者，應一併繳納上訴審裁判費。
中    華    民    國   100    年    9     月    30    日
                                    書記官  王居玲